臺灣臺北地方法院刑事判決　　　　　　　96年度重訴字第45號
公　訴　人　臺灣臺北地方法院檢察署檢察官
被　　　告　丁○○
　　　　　　　　　　（現於臺灣臺北看守所羈押中）
選任辯護人　趙元昊律師
　　　　　　許瑞榮律師
被　　　告　戊○○
　　　　　　　　　　（現於臺灣臺北看守所羈押中）
選任辯護人　蔡明熙律師
　　　　　　巫坤陽律師
上列被告等因違反毒品危害防制條例案件，經檢察官提起公訴（
96年度偵字第3705號），本院判決如下：
    主  文
戊○○、丁○○共同運輸第一級毒品，戊○○處無期徒刑，褫奪
公權終身；丁○○處有期徒刑拾伍年陸月。
扣案第一級毒品海洛因肆包（合計淨重壹貳肆點肆柒公克，純
度百分之柒點捌貳，合計純質淨重貳零陸點肆捌公克，沒收
銷毀之；扣案阿里山茶鋁箔包肆個、福隆茗茶包裝盒肆個、紅色
塑膠袋壹個、綠色塑膠繩壹條、序號000000000000
0000號預付卡行動電話ＳＩＭ卡壹張、ＮＯＫＩＡ廠牌行動
電話壹支（含序號000000000000000號，即門號
0000000000號行動電話ＳＩＭ卡壹張），均沒收。
    事  實
一、丁○○係計程車司機，與戊○○（綽號瑞董、阿瑞）、丙○○（綽號小李、沙鹿，現通緝中）間原均互不相識，於民國
    九十五年間，因丙○○受戊○○指示對外尋找經濟困難，有
    意鋌而走險前往越南攜帶運送第一級毒品海洛因毒品入境之
    人充當車手，進而混入計程車司機在臺北市○○○路建國高
    架橋下之休憩聚會場所中，探詢其有無意願擔任車手時，結
    識丙○○，經丁○○表示願意考慮擔任車手後，再由丙○○
    安排在戊○○所投資位在臺北縣蘆洲市○○路五八號二樓之
    「五八號」越南茶室內與戊○○喝酒見面。惟丁○○嗣經多
    方考量認風險過大，正式拒絕戊○○、丙○○後，竟為貪圖
    戊○○所應允給付代為對外找尋車手之不詳報酬，利用其同
    為計程車司機之便，而與丙○○與戊○○、丙○○共同基於
    運輸第一級毒品海洛因及私運管制物品進口之犯意聯絡，分
    由丁○○先於九十五年五、六月間，探詢因積欠卡債需錢孔
    急，越南籍配偶及幼女又均在越南之計程車司機乙○○（另
    案經本院判處有期徒刑十六年六月確定在案），有無意願擔
    任車手前往越南運毒，繼而介紹丙○○與乙○○認識，與丙○○一同遊說乙○○擔任車手，嗣經乙○○首肯回覆丁○○
    後，丁○○遂即安排帶同乙○○至上開「五八號」越南茶室
    內與戊○○、丙○○見面，約定以四十萬元作為充當車手之
    代價，戊○○、丙○○隨即開始著手安排乙○○出境前往越
    南，以及聯絡其等有犯意聯絡，真實姓名、年籍均不詳，綽
    號「阿文」之成年男子，在越南接應乙○○等事宜，丁○○
    則負責居中作為丙○○與乙○○之聯繫管道，嗣於九十五年
    九月六日晚上，戊○○、丙○○將排定乙○○入出境所應搭
    乘之班機時間、抵達越南胡志明市後之聯絡對象為真實姓名
    、年籍均不詳，綽號「阿文」之成年男子、在越南以購買當
    地之預付卡行動電話門號作為聯絡電話使用以及入境返臺時
    ，丙○○自撥打乙○○所使用之行動電話，前往中正國際機
    場接應等細節，告知丁○○後，丁○○旋於同日晚上十一時
    十六分許，以其所持用0000000000號行動電話撥
    打乙○○借用他人所申辦之0000000000號行動電
    話，聯絡乙○○約在臺北市○○路上之建國高架橋下見面後
    ，將上開運毒計畫內容告知乙○○，並轉交五萬元現款予乙○○，作為乙○○訂購往返臺北、越南胡志明市班機機票及
    住宿旅費之用，九十五年九月七日下午四時五十七分許，乙○○以所借用之0000000000號行動電話撥打丁○○所持用0000000000號行動電話，將自越南入境
    臺灣時供丙○○聯絡接應使用0000000000號行動
    電話門號告知丁○○轉知丙○○。乙○○遂出於與戊○○、
    丙○○、丁○○及真實姓名、年籍均不詳，綽號「阿文」之
    成年男子共同運輸第一級毒品海洛因及私運管制物品進口之
    犯意聯絡，按照預定計畫，於九十五年九月十一日搭乘中華
    航空公司ＣＩ六八一號班機前往越南胡志明市，下榻「芳源
    旅店」第一０二號房，並購買當地ＳＩＭ卡序號00000
    00000000000號之預付卡行動電話卡門號作為聯
    絡工具，與該綽號「阿文」之成年男子聯絡後，由該綽號「
    阿文」之成年男子於九十五年九月十三日下午六時許，將內
    均以阿里山茶鋁箔包裝盛、外以福隆茗茶包裝盒包裝，再一
    同置入紅色塑膠袋內，並以綠色塑膠繩綑綁之第一級毒品海
    洛因四包（合計淨重三一二四‧四七公克，純度百分之七三
    ‧八二，合計純質淨重二三０六‧四八公克）持交乙○○收
    受後，再由乙○○將上開第一級毒品海洛因藏放在其隨身行
    李中，於九十五年九月十六日自越南胡志明市搭乘中華航空
    ＣＩ六八二號班機返臺，於同日下午三時十五分許桃園中正
    國際機場，將上開第一級毒品海洛因四包輸入我國境內，同
    日下午三時五十分許，在桃園中正國際機場第一航廈通關時
    ，為法務部調查局臺北市調查處會同財政部臺北關稅局檢查
    人員當場在乙○○隨身行李中起獲上開第一級毒品海洛因四
    包，以及用以包裝第一級毒品海洛因之阿里山茶鋁箔包四個
    、福隆茗茶包裝盒四個、紅色塑膠袋一個、綠色塑膠繩一條
    ，並在乙○○身上扣得乙○○所有，作為在越南胡志明市內
    ，與該綽號「阿文」之成年男子聯絡交付扣案第一級毒品海
    洛因四包犯罪所用，序號000000000000000
    0號之預付卡行動電話ＳＩＭ卡一張，以及乙○○所有，預
    備作為入境臺灣後，供丙○○聯絡接應使用之ＮＯＫＩＡ廠
    牌行動電話一支（含序號000000000000000
    號，即門號0000000000號行動電話ＳＩＭ卡一張
    ）。嗣始依乙○○之供述，循線查獲丁○○、戊○○到案。
二、案經法務部調查局臺北市調查處移送臺灣臺北地方法院檢察
    署檢察官偵查起訴。
    理  由
壹、被告丁○○、戊○○之選任辯護人所爭執之證據能力部分：
  一、按刑事訴訟法採行直接審理原則及言詞審理原則，並保障
      被告之反對詰問權，於刑事訴訟法第一百五十九條第一項
      明定被告以外之人於審判外之言詞或書面陳述，除法律有
      規定者外，原則上不得作為證據。然為兼顧現實需要及真
      實之發現，乃本於例外從嚴之立場，許於具備必要性及可
      信性之特別情況下，例外地承認其有證據能力。而被告以
      外之人於檢察事務官、司法警察官或司法警察調查中所為
      之陳述，基於實體發現真實之訴訟目的，依第一百五十九
      條之二規定，如與審判中之陳述不符時，經比較結果，其
      先前之陳述，相對具有較可信之特別情況，且為證明犯罪
      事實存否所必要者，或於審判中有第一百五十九條之三所
      列死亡等原因而無法或拒絕陳述之各款情形之一，經證明
      其調查中所為陳述具有可信之特別情況，且為證明犯罪事
      實之存否所必要者，則例外地賦與證據能力。而所謂「顯
      有不可信之情況」及「具有可信之特別情況」，則應依被
      告以外之人為陳述時，是否出於真意、有無違法取供之情
      事等客觀上之環境或條件而為判斷，故應就偵查或調查筆
      錄製作之原因、過程及其功能等加以觀察其信用性，據以
      判斷該傳聞證據是否有顯不可信或有特別可信之情況而例
      外具有證據能力，並非對其陳述內容之證明力如何加以論
      斷（此有最高法院九十四年度台上字第六二九號判決意旨
      可佐）。
    (一)經核證人乙○○在法務部調查局所製作之調查筆錄，經核
      關於運輸扣案第一級毒品海洛因入境之大致經過，與渠於
      本院審理中經交互詰問所述並無不符之情形，自應予以排
      除。至證人乙○○在中正國際機場第一航廈入境檢查室內
      ，由財政部臺北區關稅局人員所製作之詢問筆錄，因非在
      檢察事務官、司法警察官或司法警察調查中所為之陳述，
      不具證據能力，亦應予以排除。
    (二)至被告丁○○、戊○○之調查筆錄部分，因被告丁○○、
      戊○○於本院行準備程序中及審理時，亦均未分別就其等
      調查筆錄之形式真正性，以及在法務部調查局製作調查筆
      錄過程中，有何出於強暴、脅迫、利誘、詐欺、疲勞訊問
      、違法羈押或其他不正方法取供之任意性提出爭執，有本
      院準備程序筆錄及審判筆錄各一份在卷可稽（本院卷第七
      四頁背面、第七五頁第三四０頁背面）。據此，足徵被告
      丁○○、戊○○在法務部調查局所為之調查筆錄，並無違
      背其個人自由意志而陳述之情形，且與於本院審理時經交
      互詰問之證述內容不符，具有較可信之特別情況，為證明
      犯罪事實存否所必要，自均具有證據能力。
  二、次按證人、鑑定人依法應具結而未具結者，其證言或鑑定
      意見，不得作為證據，刑事訴訟法第一百五十八條之三定
      有明文。而同法第一百五十九條之一第二項雖規定，被告
      以外之人於偵查中向檢察官所為之陳述，除顯有不可信之
      情況者外，得為證據。惟該被告以外之人（含共同被告、
      共犯、被害人、證人等），於偵查中向檢察官所為之陳述
      ，性質上仍屬傳聞證據，即審判外之陳述，然因檢察官依
      法有訊問被告、證人及鑑定人之權，證人、鑑定人且須『
      具結』，而檢察官向被告以外之人所取得之陳述，原則上
      均能遵守法律規定，不致違法取供，其可信性極高，為兼
      顧理論與實務，因而規定除顯有不可信之情況者外，得為
      證據。但被告以外之人於偵查中向檢察官所為之陳述，仍
      應依法具結，始有證據能力（此亦有最高法院九十四年度
      台上第一六四四號判決意旨可參）。準此，證人乙○○於
      九十五年九月十六日、同年月二十六日在偵查中向檢察官
      所為之陳述；被告丁○○於九十六年一月十六日、同年月
      三十一日於偵查中向檢察官所為；以及被告戊○○於九十
      六年二月十四日偵查中向檢察官所為，就屬於證人性質之
      陳述，因均未經改列證人令其具結，無證據能力。至證人
      乙○○於九十六年一月三十一日偵查中以證人身分具結後
      向檢察官所為之證述，有證人結文一份在卷可稽（九十六
      年度偵緝字第一六九號卷第三九頁），並無何顯不可信之
      情況，依刑事訴訟法第一百五十九條之一第二項規定，得
      為證據。
  三、另按通訊保障及監察法業於八十八年七月十四日制定公布
      ，同年月十六日生效，司法警察機關因偵辦刑事案件，為
      蒐集或調查證據，而有實施通訊監察之必要者，於偵查中
      應由檢察官依職權或聲請核發通訊監察書，載明應記載事
      項，始得為之，其有急迫之情形經檢察官口頭通知先予執
      行通訊監察者，亦應於二十四小時內補發通訊監察書，通
      訊保障及監察法第五條、第六條、第十一條規定甚明。本
      件起訴書所引之通訊監聽譯文，均係經臺灣臺北地方法院
      檢察署檢察官核發通訊監察書予以監聽錄音所製作，監聽
      電話門號中，包括選任辯護人所爭執認未經核發監聽票之
      0000000000號行動電話門號在內，此有公訴檢
      察官於九十六年七月二十五日以九十六年度蒞字第七三二
      四號所提出之補充理由書、臺灣臺北地方法院檢察署檢察
      官九十五年八月三十日九五甲○大月監聽續字第０００二
      七四號通訊監察書暨附表、九十五年八月二十一日九五甲○大月監續字第０００二六三號通訊監察書暨附表各一份
      在卷可徵（本院卷第一二九頁；臺灣臺北地方法院檢察署
      九十五年度監續字第０００二七四號卷、第０００二六三
      號卷），且被告丁○○、戊○○於上開監聽對話中所為之
      陳述，係屬被告於審判外之陳述，而非被告以外之人審判
      外之陳述，並非我國刑事訴訟法傳聞法則適用之對象，是
      則該通訊監察譯文表及通訊監察錄音光碟均有證據能力。
貳、實體部分：
一、訊據被告丁○○、戊○○均矢口否認涉有上開犯行，被告丁○○辯稱：僅有為證人乙○○聯繫同案被告丙○○，關於運
    輸第一級毒品海洛因入境之相關事宜，均係證人乙○○與同
    案被告丙○○自行商談，並未代為轉達云云；被告戊○○則
    辯稱：其綽號「阿瑞」，而非「瑞董」，未指使同案被告丙○○（通緝中）、被告丁○○及證人乙○○前往越南運毒云
    云。然查：
  (一)證人乙○○於九十五年九月十一日搭乘中華航空公司ＣＩ六
    八一號班機前往越南胡志明市，再於九十五年九月十六日自
    越南胡志明市搭乘中華航空ＣＩ六八二號班機返臺，於同日
    下午三時十五分許入境桃園中正國際機場，同日下午三時五
    十分許，在桃園中正國際機場第一航廈通關時，經財政部臺
    北關稅局檢查人員在證人乙○○隨身行李中，當場起獲內以
    阿里山茶鋁箔包裝盛、外以福隆茗茶包裝盒包裝，再一同置
    入紅色塑膠袋內，並以綠色塑膠繩綑綁作為掩飾闖關之白色
    粉末四包，該白色粉末四包經送檢驗結果，確均含第一級毒
    品海洛因成分，合計淨重三一二四‧四七公克（空包裝總重
    一三二‧五七公克），純度百分之七三‧八二，合計純質淨
    重二三０六‧四八公克，而扣案第一級毒品海洛因四包，則
    係真實姓名、年籍均不詳，綽號「阿文」之成年男子包裝放
    置綑綁完畢後，持往證人乙○○在越南胡志民市下榻之「芳
    源旅店」第一０二號房內，交付證人乙○○夾帶闖關運輸入
    境之事實，業據證人乙○○於本院九十六年度訴字第二三號
    刑事案件審理中證述在卷，並有扣押筆錄、扣押物品收據、
    扣押物品目錄表、財政部臺北關稅局九十五年九月十六日北
    稽檢移字第０九五０一００三二四號函、臺北關稅局扣押貨
    物收據及搜索筆錄及證人乙○○之旅客入出境記錄查詢、法
    務部調查局九十五年十月八日調科壹字第０九五二三０二四
    六八０號鑑定書各一份在卷可稽（九十五年度偵字第二００
    六一號偵查卷影卷第七頁至第一０頁、第一四頁至第一六頁
    、第二０頁、第二四頁、第二五頁、第六五頁），此部分之
    事實，洵堪認定。
  (二)證人乙○○此行之所以前往越南胡志明市，在渠下榻之「芳
    源旅店」第一０二號房內，收受該綽號「阿文」之成年男子
    所交付之扣案第一級毒品海洛因四包，藏放在隨身行李中，
    夾帶闖關運輸入境，係依被告戊○○及同案被告丙○○透過
    被告丁○○居中聯繫之指示而為一節，業經證人乙○○於偵
    查中證稱：「‧‧‧跟小李、瑞董聯絡都是透過丁○○‧‧
    ‧我是透過丁○○才認識小李跟瑞董。」、「（你之前的毒
    品案件，到底是誰叫你運毒品的？）是小李跟瑞董，但是透
    過丁○○。」、「當時小李、瑞董跟丁○○都有在場，我們
    是在蘆洲市○○路一家越南女子坐檯的茶室裡面談的‧‧‧
    當時是先見到小李，然後瑞董才出現，我想小李應該是瑞董
    身邊的小弟。」、「（提示丙○○、戊○○照片，是否認識
    這兩人？）丙○○就是小李，戊○○就是瑞董。」等語（九
    十六年度偵緝字第一六九號卷第三五頁、第三六頁），以及
    在本院審理時證述：「‧‧‧丁○○、小李就問我有沒有這
    個意願要冒這個險，這應該是出去前三個月講的‧‧‧」、
    「（小李並沒有直接跟你聯絡要坐什麼飛機，如何去？）沒
    有直接跟我聯絡過，都是透過丁○○。」等語綦詳（本院卷
    第二０五頁、第二０六頁反面）， 並據證人丁○○於本院
    審理時證述：確有將擔任車手運毒入境之事告知證人乙○○
    ，並為商談前往越南運毒一事，介紹證人乙○○與同案被告
    丙○○在上開「五八號」越南茶室內相識，至於被告戊○○
    ，則係在證人乙○○與同案被告丙○○第二次在上開「五八
    號」越南茶室內見面時，約於同案被告丙○○到場後一小時
    左右，現身與證人乙○○見面，該時同案被告丙○○即係以
    「瑞董」名號介紹被告戊○○，被告戊○○則自稱「阿瑞」
    等語無訛（本院卷第二二四頁、第二二五頁反面、第二二七
    頁），且經本院質之被告戊○○：「他們兩個不是都叫你瑞
    董嗎？」時，被告戊○○亦未否認此情，於本院訊問時坦認
    ：「稱呼吧！」等語不諱（本院卷第一二頁反面）。據此，
    足徵證人乙○○上開所證屬實可採，被告戊○○即係證人乙○○於偵查中所指該名與同案被告丙○○一同透過被告丁○○居中聯繫，指示擔任車手前往越南運毒事宜，綽號「瑞董
    」之人，亦即被告丁○○與同案被告丙○○間，以及被告丁○○與證人乙○○間，關於前往運毒一事以電話相互聯繫之
    通聯譯文中所簡稱「董仔」之人無誤。被告戊○○辯稱其綽
    號並非「瑞董」，亦未參與安排證人乙○○擔任車手前往越
    南運毒入境云云，均係事後卸責之詞，不足採信。
  (三)再自被告丁○○同案被告丙○○聯繫確認證人乙○○搭乘何
    家航空公司班機時，係要求同案被告丙○○詢問「董仔」即
    被告戊○○，以及同案被告丙○○該時亦係請被告丁○○稍
    後，請示過後始行回覆被告丁○○等情，堪認被告戊○○即
    係本案主導、計畫證人乙○○前往越南運毒入境之核心人物
    ，同案被告丙○○則係被告戊○○旗下，依被告戊○○之指
    示行事，此觀之被告丁○○與於九十五年九月六日晚上十一
    時二十九分許撥打電話與同案被告丙○○聯繫時，被告丁○○問：「你問董仔要坐哪家航空公司？」；同案被告丙○○
    答：「你等一下，三點十五那一班。」；被告丁○○問：「
    那是哪家航空公司？」，同案被告丙○○答：「你等一下。
    」，嗣即改由「董仔」與被告丁○○對話，答稱：「你跟他
    說星期六，三點十五分那一班‧‧‧」之監聽譯文對話內容
    即明（九十六年度偵緝字第一六九號卷第五四頁）。
  (四)至同案被告丙○○受被告戊○○指示後，透過證人丁○○居
    中與證人乙○○聯繫之運毒計畫內容，包括證人乙○○往返
    臺北、越南胡志明市之入出境班機時間、抵達越南胡志明市
    後，以在越南當地購買之預付卡行動電話門號作為聯絡工具
    ，聯絡對象為該名真實姓名、年籍均不詳，綽號「阿文」之
    成年男子以及入境返臺時，同案被告丙○○將會主動撥打證
    人乙○○所使用之行動電話，前往中正國際機場接應等細節
    ，而被告丁○○在接獲上開訊息後，旋於九十五年九月六日
    以電話聯繫證人乙○○會面當面告知上情，並轉交以訂購來
    回機票及住宿之旅費五萬元等節，亦經證人乙○○於本院審
    理時證述：「（九月六日二十三時十六分是丁○○打電話給
    你的嗎？）是，是在講要出去的事情‧‧‧我們見面後談說
    確定什麼時候出去，要如何處理，就是出去後如何跟阿文聯
    絡。」、「（你毒品拿回來要交給誰？）我也不知道要交給
    誰，只是出國的時候小李有交代說他會算出關的時間，主動
    打電話給我，我也不知道如何聯絡小李。」、「（你們《指
    被告丁○○與證人乙○○》談了哪些內容？）就是如何出國
    ，去越南要跟阿文接觸，阿文會主動跟我聯絡，只要告訴阿
    文我在什麼飯店，阿文就會過來‧‧‧」、「‧‧‧他們叫
    我在越南辦一種電話卡像我們這邊的預付卡‧‧‧再叫我把
    號碼告訴小李，小李才會告訴阿文我的電話‧‧‧」、「（
    給你到越南的五萬元是小李親自交給你的還是透過丁○○交
    給你？）透過丁○○交給我的。」、「（你買的機票班機時
    間，是否都是依照小李的指示買的？）沒錯。」、「（小李
    是直接指示你還是透過丁○○？）透過丁○○。」等語甚詳
    （本院卷第二０六頁反面、第二０八頁反面、第二一０頁、
    第二一一頁反面、第二一二頁），並經被告丁○○於本院審
    理時坦認：同案被告丙○○確未將聯絡電話告知證人乙○○
    ，證人乙○○與同案被告丙○○間須經其居中聯繫等語在卷
    （本院卷第二二六頁）。此外，復有證人乙○○於本院審理
    時坦稱係渠與被告丁○○之對話內容（本院卷第二０六頁反
    面），由證人乙○○先後於九十五年九月一日下午二時五十
    二分許、同年月六日下午五時二十九分許電詢被告丁○○渠
    所搭乘之班機時間，以及被告丁○○在得知班機時間後，於
    同年月六日晚上十一時十六分許與證人乙○○電話聯繫，表
    示時間業已確定，並相約見面之監聽譯文對話內容一份在卷
    可稽（九十六年度偵緝字第一六九號卷第五三頁背面、第五
    四頁）。準此，足認被告丁○○辯稱均係證人乙○○與同案
    被告丙○○私下相互聯繫運毒事宜，其未參與云云，要係違
    實之詞，亦無可採。
  (五)又依被告丁○○於偵查中及本院審理時供稱：其因積欠債務
    之故，原亦應允同案被告丙○○充當車手前往越南運毒，嗣
    經多方考量，認風險過大予以拒絕後，嗣始介紹證人乙○○
    予同案被告丙○○及被告戊○○見面，充當車手前往越南運
    毒，其則負責居中聯繫等語觀之（九十六年度偵緝字第一六
    九號卷第十八頁、第七五頁；本院卷第二二四頁、第二二六
    頁），被告丁○○在正式回絕擔任車手後，顯係轉而利用其
    同為計程車司機之便，負責為被告戊○○及同案被告丙○○
    找尋有經濟壓力，願意鋌而走險之同業擔任車手前往運毒甚
    明。又以被告丁○○該時經濟狀況極為窘迫，與被告戊○○
    及同案被告丙○○間原均互不相識，在明知前往越南運輸毒
    品入境之風險極高之情形下，若非貪圖被告戊○○所應允給
    付之不詳報酬，作為其對外找尋車手之代價，則被告丁○○
    縱使至愚，亦斷無甘冒車手一旦夾帶毒品闖關失敗為警查獲
    時，首遭車手指認為共犯之風險，未收取或約定任何報酬，
    即貿然出面對外找尋車手，並負責居中聯繫運毒細節之可能
    。況再觀諸被告丁○○在業已尋得有意擔任車手之證人乙○○，並介紹證人乙○○與同案被告丙○○、被告戊○○見面
    認識後，於九十五年八月二十七日晚上十一時五十九分與同
    案被告丙○○通話時，一再提及：「你老大我又沒辦法聯絡
    他！他叫我跟朱仔（指證人乙○○）支持沒關係啊！‧‧‧
    」、「我有跟他說如果有確定，朱仔我再跟他支持‧‧‧」
    、「‧‧‧我是說他跟我說一個禮拜至十天，已經到了。」
    等語，同案被告丙○○則先後回稱：「他當初答應你的，你
    就叫他拿錢給你就好了啊！」、「‧‧‧就算沒有出去，他
    看得到的他也會拿出來‧‧‧」等語（九十六年度偵緝字第
    一六九號卷第五二頁正、反頁），益徵被告戊○○確有應允
    給付被告丁○○不詳報酬作為對外找尋車手之代價，而被告
    丁○○主觀上即係為貪圖此不詳報酬，找來證人乙○○擔任
    車手並居間聯繫無疑。再證人乙○○前往越南運毒入境之上
    開相關細節，既均係透過被告丁○○告知證人乙○○，以如
    前述，則被告丁○○主觀上顯係出於與被告戊○○及同案被
    告丙○○共同為本件運輸毒品入境犯行之犯意聯絡，而為對
    外找尋車手及居中聯繫等事宜，且其行為在客觀上亦為實施
    構成要件之行為，要與出於幫助他人犯罪之意實施構成要件
    以外行為之幫助犯有別。
  (六)此外，復有本院九十六年度訴字第二三號刑事判決一份在卷
    可按，以及第一級毒品海洛因四包（合計淨重三一二四‧四
    七公克，空包裝總重一三二‧五七公克，純度百分之七三‧
    八二，合計純質淨重二三０六‧四八公克）、用以包裝第一
    級毒品海洛因四包之阿里山茶鋁箔包四個、福隆茗茶包裝盒
    四個、紅色塑膠袋一個、綠色塑膠繩一條、越南序號000
    0000000000000號之預付卡行動電話ＳＩＭ卡
    一張、ＮＯＫＩＡ廠牌行動電話一支（含序號000000
    000000000號，即門號0000000000號行
    動電話ＳＩＭ卡一張）扣案可資佐證，本件事證明確，被告
    二人上開犯行，均堪認定，應予依法論處。
二、按海洛因係毒品危害防制條例第二條第二項第一款規定之第
    一級毒品，且係行政院依懲治走私條例公告之「管制物品項
    目及其數額」甲項第四款所列之管制進出口物品。是核被告
    二人所為，均係犯毒品危害防制條例第四條第一項之運輸第
    一級毒品罪及懲治走私條例第二條第一項之私運管制物品進
    口罪。被告二人與同案被告丙○○、真實姓名、年籍均不詳
    ，綽號「阿文」之成年男子及證人乙○○間，就上開犯行均
    有犯意聯絡及行為分擔，均為共同正犯。被告二人均係以一
    行為同時觸犯上開二罪名，為想像競合犯，應依刑法第五十
    五條規定，從一重之運輸第一級毒品罪處斷。另被告丁○○
    上開共同運輸第一級毒品海洛因入境之犯行固值非難，惟念
    及其係計程車司機，謀有正業，此次係因負債經濟困窘之故
    ，一時失慮，受被告戊○○及同案被告丙○○利用，貪圖被
    告戊○○所應允給付之報酬而為本件犯行，涉案程度較被告
    戊○○、同案被告丙○○及證人乙○○輕微，而本罪之法定
    最輕本刑為無期徒刑，法重情輕，本院基於衡平原則，認為
    處以法定最輕刑度尤嫌過重，是其犯罪之情狀顯堪憫恕，爰
    依刑法第五十九條之規定，酌減其刑。爰審酌被告二人犯罪
    之動機、目的、手段、被告戊○○係策劃、主使本件運輸第
    一級毒品海洛因入境之主謀人物，扣案之第一級毒品海洛因
    四包（合計淨重三一二四‧四七公克，空包裝總重一三二‧
    五七公克，純度百分之七三‧八二，合計純質淨重二三０六
    ‧四八公克），數量龐大，一旦闖關成功運輸入境，流入市
    面，對國人身心健康戕害非輕，被告戊○○可從中獲取之不
    法利益甚鉅，至被告丁○○之涉案程度及所獲報酬均較其他
    共犯輕微、被告戊○○飾詞狡辯，否認犯行，全然不知悔改
    ，以及被告丁○○雖否認犯行，然坦承部分事實經過之態度
    等一切情狀，爰就被告戊○○部分判處無期徒刑，併依法宣
    告褫奪公權終身，就被告丁○○部分量處有期徒刑十五年六
    月。
三、至扣案之第一級毒品海洛因四包（合計淨重三一二四‧四七
    公克，空包裝總重一三二‧五七公克，純度百分之七三‧八
    二，合計純質淨重二三０六‧四八公克），均係查獲之毒品
    ，不問屬於犯人與否，均應依毒品危害防制條例第十八條第
    一項前段規定，併予宣告沒收銷燬之。扣案用以包裝第一級
    毒品海洛因四包之阿里山茶鋁箔包四個、福隆茗茶包裝盒四
    個、紅色塑膠袋一個、綠色塑膠繩一條，雖原係共犯該綽號
    「阿文」之成年男子所有，然該等物品既係該綽號「阿文」
    之成年男子連同扣案之第一級毒品海洛因司包，一同交由證
    人乙○○運輸入境持交被告戊○○之物，則該等物品之所有
    權在該綽號「阿文」之成年男子持交證人乙○○收受時，業
    屬被告戊○○所有，且為供其等本件犯罪之用，應依毒品危
    害防制條例第十九條第一項前段規定宣告沒收。另證人乙○○攜帶毒品闖關入境為警查獲時，自起皮包內所起獲之扣案
    越南序號0000000000000000號之預付卡行
    動電話ＳＩＭ卡一張，依證人乙○○如前所述之同案被告丙○○及被告戊○○係透過被告丁○○交代證人乙○○抵達越
    南胡志明市時，先購買當地行動電話門號做為與該綽號「阿
    文」之成年男子聯絡工具使用之手法，堪認扣案越南序號0
    000000000000000號之預付卡行動電話ＳＩ
    Ｍ卡一張，即係共犯即證人乙○○所購買，作為與該綽號「
    阿文」之成年男子聯絡本件犯罪所用之物，亦應依毒品危害
    防制條例第十九條第一項前段規定諭知沒收。再者，同案被
    告丙○○並未留下聯絡電話，僅透過被告丁○○交代自會計
    算證人乙○○入境返台時間，主動撥打證人乙○○所持用之
    行動電話，前往桃園中正國際機場接應一節，亦已如證人乙○○為上開證述在卷，佐以被告丁○○及證人乙○○在九十
    五年九月六日、同年月七日先後確認班機時間及上開運毒細
    節後，被告丁○○又特於同年月七日下午四時五十七分許，
    在電話中要求證人乙○○告知手機號碼，並由證人乙○○另
    行提供0000000000號之行動電話門號予被告丁○○後，隨即掛斷電話之監聽譯文對話內容（九十六年度偵緝
    字第一六九號卷第五四頁），足徵證人乙○○為警查獲時所
    扣得之ＮＯＫＩＡ廠牌行動電話一支，係共犯即證人乙○○
    所有供本件犯罪所用之物，亦應依毒品危害防制條例第十九
    條第一項前段規定併予沒收。至置於該支ＮＯＫＩＡ行動電
    話內，序號000000000000000號行動電話Ｓ
    ＩＭ卡一張，則係共犯即證人乙○○所有，預備供同案被告
    丙○○在渠抵達至桃園中正國際機場接應時撥打使用之00
    00000000號行動電話ＳＩＭ卡無誤，應依刑法第三
    十八條第一項第二款規定，予以沒收。
四、同案被告丙○○現通緝中，俟到案後另行審結，附此敘明。
據上論斷，應依刑事訴訟法第二百九十九條第一項前段，毒品危
害防制條例第四條第一項、第十八條第一項前段、第十九條第一
項，懲治走私條例第二條第一項，刑法第十一條前段、第二十八
條、第五十五條、第五十九條、第三十七條第一項、第三十八條
第一項第二款，判決如主文。
本案經檢察官侯靜雯到庭執行職務。
中　　華　　民　　國　　96　　年　　11　　月　　27　　日
                        臺灣臺北地方法院刑事第十五庭
                            審判長法  官  廖紋妤
                                  法  官  邱蓮華
                                  法  官  吳麗英
以上正本證明與原本無異。
如不服本判決，應於判決送達後十日內檢具繕本向本院提出上訴
狀上訴於臺灣高等法院。
                                  書記官  田華仁
中　　華　　民　　國　　96　　年　　11　　月　　27　　日
附錄本案論罪科刑法條全文：
毒品危害防制條例第四條
製造、運輸、販賣第一級毒品者，處死刑或無期徒刑；處無期徒
刑者，得併科新台幣一千萬元以下罰金。
製造、運輸、販賣第二級毒品者，處無期徒刑或七年以上有期徒
刑，得併科新台幣七百萬元以下罰金。
製造、運輸、販賣第三級毒品者，處五年以上有期徒刑，得併科
新台幣五百萬元以下罰金。
製造、運輸、販賣專供製造或施用毒品之器具者，處一年以上七
年以下有期徒刑，得併科新台幣一百萬元以下罰金。
前四項之未遂犯罰之。
